臺灣臺中地方法院刑事判決
111年度侵訴字第62號
公  訴  人  臺灣臺中地方檢察署檢察官
被      告  蔡金生


選任辯護人  周進文律師
上列被告因妨害性自主案件，經檢察官提起公訴（111年度偵字
第10077號），本院判決如下：
    主    文
甲○○對未滿十四歲之女子犯強制猥褻罪，處有期徒刑參年貳月。
    犯罪事實
一、甲○○與代號AB000-A110500（真實姓名年籍詳卷，民國97年6
    月生，下稱A女）之未成年女子前為鄰居關係。於110年4、5
    月間某假日上午，A女與母親即代號AB000-A110500B（真實
    姓名年籍詳卷，下稱B女）前往甲○○之住處，B女與甲○○之配
    偶至樓上賞花，A女則在1樓看電視，甲○○見狀，竟為滿足一
    己之私慾，明知A女當時係未滿14歲之幼女，基於對未滿14
    歲之女子強制猥褻之犯意，將A女帶至2樓房間內，不顧A女
    搖頭拒絕，以手強拉A女之左手撫摸其陰莖約1至2分鐘（公
    訴意旨認約5至10分鐘），而以此違反A女意願之方式，對A
    女為猥褻行為得逞。
二、案經A女、A女之父即代號AB000-A110500C（真實姓名年籍詳
    卷，下稱C男）訴由臺中市政府警察局烏日分局報告臺灣臺
    中地方檢察署檢察官偵查起訴。
    理    由
壹、程序事項
一、按性侵害犯罪防治法所稱性侵害犯罪，係指觸犯刑法第221
    條至第227條、第228條、第229條、第332條第2項第2款、第
    334條第2款、第348條第2項第1款及其特別法之罪。行政機
    關、司法機關及軍法機關所製作必須公示之文書，不得揭露
    被害人之姓名、出生年月日、住居所及其他足資識別被害人
    身分之資訊，性侵害犯罪防治法第2條第1項、第12條第2項
    分別定有明文。又按「宣傳品、出版品、廣播、電視、網際
    網路或其他媒體對下列兒童及少年不得報導或記載其姓名或
    其他足以識別身分之資訊：四、為刑事案件、少年保護事件
    之當事人或被害人」、「行政機關及司法機關所製作必須公
    開之文書，除前項第三款或其他法律特別規定之情形外，亦
    不得揭露足以識別前項兒童及少年身分之資訊」，兒童及少
    年福利與權益保障法第69條第1、2項分別定有明文。另性侵
    害犯罪防治法第12條所定其他足資識別被害人身分之資訊，
    包括被害人照片或影像、聲音、住址、親屬姓名或其關係、
    就讀學校與班級或工作場所等個人基本資料，性侵害犯罪防
    治法施行細則第6條定有明文。查，本件被告甲○○所犯係屬
    性侵害犯罪防治法所稱之性侵害犯罪，又告訴人A女於被害
    時係12歲以上未滿18歲之少年，依前揭規定，本案判決書不
    得揭露足以識別A女身分之資訊，敘述告訴人A女、A女之父
    即告訴人C男、A女之母即證人B女，均分別以A女、C男、B女
    表示，合先敘明。
二、證據能力部分：
    按被告以外之人於審判外之言詞或書面陳述，除法律有規定
    者外，不得作為證據；被告以外之人於審判外之陳述，雖不
    符合刑事訴訟法第159條之1至第159條之4之規定，但經當事
    人於審判程序同意作為證據，法院審酌該言詞陳述或書面陳
    述作成時之情況，認為適當者，亦得為證據。當事人、代理
    人或辯護人於法院調查證據時，知有第159條第1項不得為證
    據之情形，而未於言詞辯論終結前聲明異議者，視為有前項
    之同意，刑事訴訟法第159條第1項、第159條之5定有明文。
    就本件起訴書所載供述證據與非供述證據，業據被告甲○○及
    其辯護人於準備程序表示對證據能力不爭執，同意作為證據
    使用（見本院卷第43頁），另本件判決認定犯罪事實所引用
    之被告甲○○以外之人於審判外之陳述，公訴人、被告及辯護
    人迄至言詞辯論終結前均未聲明異議，且經本院審酌該等證
    據資料製作時之情況，並無違法不當及證明力明顯過低之瑕
    疵，堪認作為證據應屬適當，依上開規定，均具有證據能力
    。至於不具供述性之非供述證據，並無傳聞法則之適用，該
    等證據既無證據證明係公務員違背法定程序所取得，復經本
    院踐行調查證據程序，且與本案具有關聯性，亦均有證據能
    力。 　 
貳、實體事項
一、認定犯罪事實之證據及理由：
    上開犯罪事實，業據被告甲○○於警詢、偵查中及本院準備程
    序與審理時，均坦承不諱（見偵卷第12至13、57至58頁，本
    院卷第42、69、72頁），核與證人即告訴人A女警詢、偵查
    中指訴相符（見偵卷第15至20、47至51頁），並與證人即告
    訴人之母B女警詢陳述、偵查中證述一致（見偵卷第21至23
    、49至50頁），並有指認犯罪嫌疑人紀錄表-A女指認、臺中
    市政府警察局清水分局偵查隊受理各類案件紀錄表、受(處)
    理案件證明單、告訴人A女繪製之現場圖（見偵卷第25至27
    、29、31、33頁）、A女之性侵害案件代號與真實姓名對照
    表、B女之代號與真實姓名對照表、A女之父C男之真實姓名
    對照表、性侵害犯罪事件通報表、臺中市性侵害案件減少被
    害人重複陳述作業訊前訪視紀錄表、受理疑似性侵害事件驗
    傷診斷書、受理各類案件紀錄表、B女與A女LINE對話紀錄截
    圖、被告之配偶與A女LINE對話紀錄截圖、B女與被告之配偶
    LINE對話紀錄截圖等資料在卷可稽（見不公開偵卷第3、7、
    9、13至14、15至18、21至25、29、37、39頁），上開補強
    證據足以擔保被告前開任意性自白之真實性，核與事實相符
    ，本件事證明確，被告犯行堪以認定，應依法論科。
二、論罪科刑：
　㈠查A女為97年6月間出生之人，有性侵害案件代號與真實姓名
    對照表在卷足憑（見不公開偵卷第3頁），是A女於案發時係
    屬尚未滿14歲之女子，且被告為A女父母親之友人，A女係叫
    被告蔡爸比，A女在小時曾由被告之配偶短暫擔任保母，且
    案發時被告已知A女為國小六年級，業經被告於偵查中所自
    承（見偵卷第58頁），是被告主觀上已認知A女係未滿14歲
    之女子無訛。　
　㈡按刑法所指之「猥褻行為」，係指除性交以外，行為人主觀
    上有滿足自己性（色）慾之意念，而在客觀上施行足以誘起
    他人性（色）慾之舉動或行為者，即足以當之。換言之，行
    為人基於滿足個人性慾之主觀意念，所為性交以外之舉動或
    行為，依一般社會通念，認為足以引起、滿足或發洩性慾之
    方法或手段等一切情色行為，均屬刑法上所稱之猥褻行為（
    最高法院109年度台上字第1802號判決意旨參照）。經查，
    本件被告拉A女左手直接撫摸其陰莖約1至2分鐘之行為【補
    充說明：就被告拉A女左手撫摸被告陰莖之時間，被告於偵
    查中原稱係5至10分鐘，A女則稱約1至2分鐘或幾分鐘（見偵
    卷第57、17及48頁），然被告於本院審理時改稱係1至2分鐘
    （見本院卷第73頁），對應A女歷次所述，本院認應係1至2
    分鐘時間】，在客觀上足以誘起他人性慾，在主觀上亦係以
    滿足其自己之性慾為之，應屬猥褻行為。
  ㈢次按刑罰制裁妨害性自主行為，係為保障他人關於性意思形
    成與決定之自由，因性侵害犯罪係侵犯他人之性自主權，即
    任何他人在法律範圍內，得自主決定其是否及如何實施性行
    為而不受他人強迫及干涉之權利，屬人格權之範疇。關於性
    自主權之內容，至少包含拒絕權（指對於他人無論善意或惡
    意的性要求，均可拒絕，無須任何理由）、自衛權（指任何
    人對於指向自己之性侵害皆有防衛之權利）、選擇權（指任
    何人均享有是否進行以及選擇如何進行性行為之權利）、承
    諾權（指任何有承諾能力之人對於他人提出之性要求，有不
    受干涉而得完全按自己意願作出是否同意之意思表示）等內
    涵。我國刑法第221條及同法第224條之罪，係以對於男女以
    強暴、脅迫、恐嚇、催眠術或其他違反其意願之方法，而為
    性交或猥褻之行為者，為構成要件。所謂「其他違反其意願
    之方法」，係指該條所列舉之強暴、脅迫、恐嚇、催眠術以
    外，其他一切違反被害人意願之方法而言。其違反意願之程
    度，並不以類似於所列舉之強暴、脅迫、恐嚇、催眠術等相
    當之其他強制方法，足以壓抑被害人之性自主決定權為必要
    ，祇要達於妨害被害人之意思自由，即侵犯被害人之性自主
    權者，即可認符合「違反其意願」之要件。故如被害人對於
    性行為之拒絕、自衛、選擇及承諾等性自主權遭壓抑或破壞
    時，即應認係「違反其意願」（最高法院107年度台上字第3
    348號判決意旨參照）。查本件被告在實施猥褻行為之過程
    中，先係拉A女至其睡覺之房間，並將房門反鎖，接下來脫
    自己褲子，脫完後即用右手抓A女左手，握其陰莖達1至2分
    鐘，A女雖想將手抽回，但被告抓著A女左手不讓其抽回，後
    來聽到A女之母走下來的腳步聲，被告始鬆開A女左手，A女
    即趕快打開門跑出去等情，業經A女於警詢時明確指訴在案
    （見偵卷第16至17頁），該過程中A女亦被嚇到，有偵查中
    陳述為憑（見偵卷第48頁），且被告自承此情，並稱A女於
    過程中曾將手抽回去，有表現不願意，伊有將A女的手拉回
    來等語（見偵卷第12至13、58頁）。是被告對A女為猥褻行
    為，顯然違反A女意願，惟並無對A女有何不法腕力之行使，
    是尚未達強暴之程度。故核被告所為，係犯刑法第224條之1
    對未滿14歲之女子以違反其意願之方法而為猥褻之行為罪。
  ㈣另按成年人教唆、幫助或利用兒童及少年犯罪或與之共同實
    施犯罪或故意對其犯罪者，加重其刑至二分之一。但各該罪
    就被害人係兒童及少年已定有特別處罰規定者，從其規定，
    兒童及少年福利與權益保障法第112條第1項定有明文。又按
    犯刑法第224條之罪而有同法第222條第1項第2款之對於未滿
    14歲之男女犯之者，應論以同法第224條之1之加重強制猥褻
    罪，但因上開第2款就被害人係未滿14歲已有加重其刑之規
    定，自不得再適用兒童及少年福利與權益保障法第112條第1
    項規定加重其刑（最高法院101年度台上字第3097號判決要
    旨參照）。查刑法第224條之1加重強制猥褻罪，既已就被害
    人年齡為未滿14歲之男女為其特別加重處罰要件，依兒童及
    少年福利與權益保障法第112條第1項但書之規定，自無再按
    同條項前段規定加重其刑之必要，附此敘明。
  ㈤被告於上開時、地拉A女左手握其陰莖，猥褻行為時間密接、
    地點同一，應係基於單一犯意，利用同一機會，且時間及場
    所密接之情況下，接續實施同一構成要件，侵害同一法益，
    以一般社會健全觀念觀之，被告多次舉動難以強行分開，在
    刑法評價上，以視為數個舉動之接續施行，合為包括之一行
    為予以評價，較為合理，屬接續犯，應論以一罪（最高法院
    86年度台上字第3295號判決例意旨參照）。
  ㈥爰以行為人之責任為基礎，審酌被告並無前科，有臺灣高等
    法院被告前案紀錄表在卷可參，明知A女係未滿14歲之國中
    一年級學生，竟為逞一己性慾，無視A女心理人格之發展，
    利用其配偶與A女之母至樓頂看花，A女與其單獨相處之空檔
    ，竟以上述方法對A女強制猥褻1次，侵害A女性自主決定權
    ，影響其身心健全發展，且A女之姑姑到庭表示：A女之父C
    男不願意與被告洽談調解，也不願意接受被告之道歉，A女
    因此事受到很大創傷，會是一輩子的陰影，現已在看身心科
    ，請本院從重量刑等語（見本院卷第44頁）；兼衡被告自述
    國中畢業之教育程度、已婚、有兩個兒子均已成年、為鑄造
    業員工、每月收入新臺幣4萬多元、配偶有在工作、家中經
    濟狀況尚可，本件事發後深感後悔，精神及生活上產生極大
    變化，請給予從輕量刑等語（見本院卷第74至75頁），暨其
    犯罪動機、目的、手段、犯罪所生之危害等一切情狀，量處
    如主文所示之刑。
據上論斷，應依刑事訴訟法第299條第1項前段，刑法第224條之1
 ，判決如主文。
本案經檢察官廖梅君提起公訴，檢察官乙○○到庭執行職務 
中　　華　　民　　國　　111 　年　　8 　　月　　22　　日
            刑事第九庭   審判長 法  官  陳培維
　　　　　　　　　              法  官  陳怡珊
　　　　　　　　　              法  官  彭國能
以上正本證明與原本無異。
如不服本判決應於收受判決後20日內向本院提出上訴書狀，並應
敘述具體理由；其未敘述上訴理由者，應於上訴期間屆滿後20日
內向本院補提理由書（均須按他造當事人之人數附繕本）「切勿
逕送上級法院」。
告訴人或被害人如不服判決，應備理由具狀向檢察官請求上訴，
上訴期間之計算，以檢察官收受判決正本之日起算。
                                書記官  陳宇萱
中　　華　　民　　國　　111 　年　　8 　　月　　22　　日
附錄本案論罪科刑所犯法條
中華民國刑法第224條
對於男女以強暴、脅迫、恐嚇、催眠術或其他違反其意願之方法
，而為猥褻之行為者，處6月以上5年以下有期徒刑。
中華民國刑法第224條之1
犯前條之罪而有第222條第1項各款情形之一者，處3年以上10年
以下有期徒刑。
中華民國刑法第222條
犯前條之罪而有下列情形之一者，處7年以上有期徒刑：
一、二人以上共同犯之者。
二、對未滿十四歲之男女犯之者。
三、對精神、身體障礙或其他心智缺陷之人犯之者。
四、以藥劑犯之者。
五、對被害人施以凌虐者。
六、利用駕駛供公眾或不特定人運輸之交通工具之機會犯之者。
七、侵入住宅或有人居住之建築物、船艦或隱匿其內犯之者。
八、攜帶兇器犯之者。
前項之未遂犯罰之。